【裁判字號】    90,訴,51
【裁判日期】    900612
【裁判案由】    違反毒品危害防制條例
【裁判全文】
臺灣新竹地方法院刑事判決                              九十年度訴字第五一號
    公  訴  人  臺灣新竹地方法院檢察署檢察官
    被      告  甲○○
右列被告因違反毒品危害防制條例，經檢察官提起公訴（八十九年度毒偵字第二五０
三、二六八一、二七０八號）及移
左：
    主      文
甲○○連續施用第一級毒品，處有期徒刑柒月；扣案針筒壹支、藥鏟貳支均沒收。
    事      實
一、甲○○前曾因施用毒品案件，經本院以八十七年度毒聲字第二八三號裁定送勒戒
    處所觀察勒戒後，認無繼續施用毒品之傾向，經臺灣新竹地方法院檢察署檢察官
    於八十七年八月十日以八十七年度偵字第四七五九號為不起訴處分確定。其竟仍
    不知悔悟，復基於概括之犯意，自八十八年六月下旬某日起，至八十九年三月十
    二日止，連續在新竹市○○路三七六巷一號住處等地，非法施用第一級毒品海洛
    因。復另自八十八年六月二十五日二十一時許回溯九十六小時內某時起，至八十
    九年一月二十七日十六時許回溯九十六小時內某時止，連續在前揭住處，施用第
    二級毒品安非他命（吸用第二級毒品安非他命部分業經檢察官另行聲請簡易判決
    處刑，經本院於八十九年八月三十日以八十九年度竹簡字第二０六號判處有期徒
    刑四月確定）。嗣於八十九年一月六日二十三時五十分許及同年月二十七日十五
    時許，二度在其前揭住處為警查獲，第一次查獲時並扣得其所有供施打海洛因用
    之針筒一支、藥鏟二支；八十九年三月八日及同年月十四日，復分別在警局及新
    竹看守所等地採尿送驗有嗎啡陽性反應。又甲○○前開施用安非他命之犯行，業
    經本院於八十九年二月十六日以八十九年度毒聲字第四五二號裁定送勒戒處所觀
    察勒戒後，認有繼續施用毒品之傾向，再經本院於八十九年四月二十一日以八十
    九年度毒聲字第一０六五號裁定令入戒治處所施以強制戒治。
二、案經新竹縣警察局竹北分局報請臺灣新竹地方法院檢察署檢察官偵查及該署檢察
    官簽分起訴。
    理      由
一、右揭犯罪事實，業據被告甲○○於本院審理時坦承不諱，並有扣案針筒一支、藥
    鏟二支可資佐證；又被告於八十九年一月六日、八十九年一月二十七日、八十九
    年三月八日、八十九年三月十四日被採尿液，經送驗結果，均呈嗎啡陽性反應，
    有法務部調查局檢驗通知書三紙、新竹縣衛生局尿液檢驗單一紙、台灣新竹看守
    所受觀察勒戒人尿液檢查報告表一紙附卷可稽，足認被告自白與事實相符，堪予
    採信。再者，被告曾因施用毒品案件，經本院以八十七年度毒聲字第二八三號裁
    定送勒戒處所觀察勒戒後，認無繼續施用毒品之傾向，經臺灣新竹地方法院檢察
    署檢察官以八十七年度偵字第四七五九號為不起訴處分確定。復自八十八年六月
    二十五日二十一時許回溯九十六小時內某時起，至八十九年一月二十七日十六時
    許回溯九十六小時內某時止，因施用第二級毒品安非他命案件，經本院於八十九
    年二月十六日以八十九年度毒聲字第四五二號裁定送勒戒處所觀察勒戒後，認有
    繼續施用毒品之傾向，再經本院於八十九年四月二十一日以八十九年度毒聲字第
    一０六五號裁定令入戒治處所施以強制戒治，並於八十九年八月三十日以八十九
    年度竹簡字第二０六號，判處有期徒刑四月確定。此有臺灣新竹地方法院檢察署
    刑案資料查註紀錄表、臺灣高等法院被告全國前案紀錄表、臺灣新竹地方法院檢
    察署檢察官不起訴處分書、戒治處分執行指揮書、保護管束指揮書及本院刑事判
    決一份、刑事裁定一份附卷可稽。本於保安處分僅執行其一之原則，本件被告施
    用第一級毒品海洛因犯行，自無庸再送觀察勒戒，並爰引前開勒戒結果認有繼續
    施用毒品傾向。是本件事證已臻明確，被告犯行洵堪認定。
三、核被告甲○○所為，係犯毒品危害防制條例第十條第一項施用第一級毒品罪。其
    先後多次施用毒品之行為，時間緊接，所犯罪名相同，顯係出於概括犯意反覆為
    之，為連續犯，應依刑法第五十六條之規定以一罪論，並加重其刑。公訴人雖僅
    就被告於八十八年十月下旬某日起至八十九年三月十二日止之施用第二級毒品犯
    行起訴，而未及其餘，惟其餘部分既與起訴並論罪科刑部分，有連續犯之裁判上
    一罪關係，本院自得併予審酌，附此敘明。其施用第一級毒品前持有毒品之低度
    行為，應為施用第一級毒品之高度行為所吸收，不另論罪。爰審酌被告無視法令
    之禁止，施用足以導致精神障礙及生命危險之成癮性毒品，兼以施用毒品所生危
    害以自戕健康為主，及其施用期間長短，事後坦承犯行等一切情狀，量處如主文
    所示之刑。扣案之針筒一支、藥鏟二支（八十九年度保管字第００三０號）為被
    告所有供施用海洛因犯罪之物，業據其自承在卷，應依刑法第三十八條第一項第
    二款沒收。
四、移送併案意旨另以（九十年度毒偵字第四二一號）：被告甲○○於九十年一月八
    日停止戒治交付保護管束期間，經台灣新竹地方法院檢察署觀護人定期採尿送驗
    結果，呈嗎啡陽性反應，因認被告此部分犯行，與前揭論罪科刑部分，有連續犯
    之裁判上一罪關係等語。然查，被告前揭施用第二級毒品安非他命案件，經送觀
    察勒戒後，認有繼續施用毒品之傾向，經本院裁定令入戒治處所施以強制戒治已
    如前述，嗣被告經戒治處所評定合格，認無繼續戒治之必要，而經本院以八十九
    年度毒聲字第二六五０號裁定停止戒治，所餘戒治期間，付保護管束，並於八十
    九年十二日七日交付保護管束（保護管束期間自八十九年十二月七日起，至九十
    年四月十二日止），有本院刑事裁定及保護管束指揮書各一份附卷可稽，本件移
    送併案之犯行，與前述論罪科刑施用海洛因最後一次犯行，時間上已間隔將近十
    個月，是否可認其係基於概括犯意而為之，已非無疑，況被告於前揭近十個月期
    間，均在觀察勒戒及強制戒治中，嗣並經戒治處所認無繼續戒治之必要，而由檢
    察官聲請本院裁定停止戒治，足見其時被告已戒除其生理上之毒癮，是其停止戒
    治交付保護管束期間再行施用毒品犯行，顯係另行起意，難認與前揭論罪科刑部
    分，有連續犯之裁判上一罪關係，此部分應退回由檢察官另行偵辦。
據上論斷，應依刑事訴訟法第二百九十九條第一項前段，毒品危害防制條例第十條第
一項，刑法第十一條前段、第五十六條、第三十八條第一項第二款，判決如主文。
本案經檢察官林鳳師到庭執行職務。
中      華      民      國    九十    年      六      月      十二      日
                                       臺灣新竹地方法院刑事第二庭
                                           法  官  楊  明  箴
右正本證明與原本無異。
如不服本判決，應於判決送達後十日內向本院提出上訴狀( 應附繕本 )，上訴於
臺灣高等法院。
                                            書記官  陳  進  楷
中      華      民      國    九十    年      六      月      二十一    日
附錄論罪科刑法條：毒品危害防制條例第十條第一項。
施用第一級毒品者，處六月以上五年以下有期徒刑。


司法院資訊處製作；財團法人民間司法改革基金會備份。
